臺灣雲林地方法院刑事判決　　　　　　　 94年度易字第372號
公　訴　人　臺灣雲林地方法院檢察署檢察官
被　　　告　丙○○
　　　　　　　　　　　1號4樓.
　　　　　　丁○○
上列被告等因竊盜案件，經檢察官提起公訴（94年度偵字第2616
號），本院判決如下：
    主  文
丙○○共同攜帶兇器竊盜，處有期徒刑捌月。扣案之螺絲起子肆
支、鐵鎚、拔釘鎚、板手、尖嘴鉗、鉗子及鋸子各壹支均沒收。
丁○○共同攜帶兇器竊盜，累犯，處有期徒刑捌月。扣案之螺絲
起子肆支、鐵鎚、拔釘鎚、板手、尖嘴鉗、鉗子及鋸子各壹支均
沒收。
    犯罪事實及理由
壹、構成犯罪事實：
    一丁○○前於民國92年間因竊盜案件，經本院斗六簡易庭以
      92年度六簡字第436 號判處有期徒刑4 月，於93年2 月6
      日確定，甫於94年2 月12日執行完畢，詎仍不知悔改。
    二丙○○與丁○○為叔姪，2 人基於意圖為自己不法所有之
      犯意聯絡，於94年6 月9 日下午3 時50分許，共同攜帶丙○○所有，客觀上足以危害他人生命、身體安全而可供兇
      器使用之螺絲起子4 支、鐵鎚、拔釘鎚、板手、尖嘴鉗及
      鉗子各1 支，及丁○○所有，亦在客觀上足以危害他人生
      命、身體安全而可供兇器使用之鋸子1 支，由丙○○騎乘
      車牌號碼不詳之機車搭載丁○○，一同前往雲林縣林內鄉
      ○○路10之3 號「益新商工」，趁無人注意之際，推由丙○○以上開工具拆卸「益新商工」警衛室內，甲○○所管
      領之鋁門窗架、水龍頭各1 組、電線20公尺及變電器門蓋
      1 個，丁○○則在旁把風，以此方式竊得上開物品。得手
      後，丙○○尚拆卸其他物品之際，旋為巡邏員警乙○○發
      覺有異，乃當場查獲，並扣得丙○○所有之螺絲起子4 支
      、鐵鎚、拔釘鎚、扳手、尖嘴鉗及鉗子各1 支，及丁○○
      所有之鋸子1 支。
貳、認定犯罪事實所憑之證據及理由：
    一被害人甲○○於警訊時之指述（警卷第7 、8 頁）。
    二贓物認領保管單1紙（警卷第9頁）。
    三照片14張（警卷第16至22頁）。
    四查獲員警出具之職務報告書1 紙（偵卷第54頁）。
    五證人乙○○於本院審理時之證述（本院卷第128 、129 頁
      ）。
    六螺絲起子4 支、鐵鎚、拔釘鎚、板手、尖嘴鉗、鉗子及鋸
      子各1 支扣案。
    七被告丙○○於警詢、偵查及本院審理時之自白，且核與上
      述證據相符。
    八被告丁○○坦承有於上揭時、地與被告丙○○一同前往「
      益新商工」，且有看見被告丙○○以工具拆卸「益新商工
      」警衛室內物品之事實，且核與上述證據相符。
參、對於被告丁○○辯解，本院判斷：
    一被告丁○○否認犯罪，並辯稱：當時只是在旁邊樹下坐，
      沒有偷，也沒有幫忙搬東西，並非把風云云。
    二對於被告丁○○之辯解，本院認為不能採信，理由如下：
      (一)證人即本件查獲員警乙○○於本院審理時證述：當日（
        指94年6 月9 日下午3 時50分）我查戶口，經過事發現
        場（指益新商工警衛室）看到2 人在裡面，因為之前那
        個地點就發生竊盜案，看到他們在拔東西就去看。丙○○當時拿個東西在敲打，丁○○蹲在牆壁旁邊。丁○○
        那時候手上好像有拿1 捲電話線。他說丙○○要他拿的
        ，要請他幫忙。印象中警衛室有分3 間。我看到時，丙○○在隔間裡面那間敲打，敲打拿下的東西拿到外面來
        ，丁○○蹲在外面這間的牆壁旁邊，是在窗戶底下。丙○○在敲的地方是在裡面那間等語。由證人乙○○所述
        情節，可見被告丁○○於被告丙○○拆卸「益新商工」
        警衛室內物品時，確係處於警衛室入口處門旁，並非只
        是坐在樹下，而被告丙○○復將已拆卸之電線交與被告
        丁○○保管，是被告丁○○之行為即與把風無異，且可
        認為該等物品已置於被告丁○○實力支配之下，已屬於
        竊盜既遂。
      (二)被告丙○○先於警詢時供稱「我在現場拆卸，我叔叔丁○○幫我搬東西」等語，繼於偵查及本院審理時方改稱
        被告丁○○並未參與行竊云云，惟被告丁○○案發時確
        有參與把風行為一節，已如上述，足見被告丙○○所稱
        被告丁○○並未參與本件竊盜犯行云云，僅係為被告丁○○脫罪之詞，要無足為被告丁○○有利之認定。
      (三)被告丁○○先於警詢時辯稱：是丙○○找伊一起去「益
        新商工」，要撿鐵器變賣，丙○○也有找伊幫忙搬運物
        品云云；繼於偵查中辯稱：是在樹下等丙○○，丙○○
        並未要伊幫忙搬東西，且當天出門前並未決定要去哪裡
        ，只是騎機車閒逛，也未告訴丙○○要去何處云云；在
        於本院審理時辯稱：出發前並不知要到「益新商工」，
        本來是要去找妹妹云云。其先後所辯均有所齟齬，且與
        證人乙○○上述情節不符，已有可疑；況若被告丁○○
        並未參與把風行為，何以在歷次接受訊問時，對於和被
        告丙○○一同前往「益新商工」之原因、在被告丙○○
        行竊過程中伊本身所處之位置及與被告丙○○交談之內
        容等，未能清楚描述，且對於其最有利之事項，未在警
        詢初始即予表示，直至本院審理時方提出，益證被告丁○○於和被告丙○○騎乘機車前往「益新商工」前，確
        已知悉欲前往「益新商工」及前往之目的。
肆、論罪科刑之理由：
    一查本件扣案之螺絲起子、鐵鎚、拔釘鎚、板手、尖嘴鉗、
      鉗子及鋸子等均係鐵製物品，業經本院當庭勘驗屬實，且
      足以將鋁門窗架等物拆卸，足見其質地堅硬，若持之攻擊
      人，客觀上足以危害他人生命、身體安全，屬具有危險性
      之兇器。是核被告丙○○與丁○○所為，均係犯刑法第
      321 條第1 項第3 款之攜帶兇器竊盜罪。被告2 人就上開
      犯行有犯意聯絡及行為分擔，均為共同正犯。
    二被告丁○○前於92年間因竊盜案件，經本院斗六簡易庭以
      92年度六簡字第436 號判處有期徒刑4 月，於93年2 月6
      日確定，甫於94年2 月12日執行完畢，有臺灣高等法院被
      告前案紀錄表1 份在卷可參，其於前開有期徒刑執行完畢
      後5 年內再犯本件有期徒刑以上之罪，為累犯，應依刑法
      第47條規定，加重其刑。
    三爰審酌被告丙○○前有妨害兵役治罪條例、竊盜及槍砲彈
      藥刀械管制條例等前科，被告丁○○亦有竊盜、麻醉藥品
      管理條例、贓物及槍砲彈藥刀械管制條例等前科，素行均
      非良好，而被告2 人身體健全，不思憑一己之力謀生，竟
      竊取他人財物，惟所竊得之財物並不多，且已由被害人領
      回，對於被害人之損害較輕，於行竊過程中亦未對任何人
      之生命或身體有所損傷，所生危害非鉅，及其犯罪之目的
      單純、手段平和、犯罪後被告丙○○雖坦承犯行，然對於
      共犯丁○○部分則多有隱瞞，態度尚難認良好，被告丁○○則矢口否認犯行，態度不佳，惟其涉案情節較被告丙○○輕，並考量被告2 人家庭經濟狀況均不佳，被告丁○○
      更以從事資源回收為生，被告丙○○為高中學歷，被告丁○○僅國小學歷等一切情狀，量處如主文所示之刑。
    四扣案之螺絲起子4 支、鐵鎚、拔釘鎚、板手、尖嘴鉗、鉗
      子及鋸子各1 支均係供被告丙○○及丁○○行竊所用之物
      ，且分屬被告丙○○及丁○○所有，業據被告丙○○及丁○○供承在卷，均應依刑法第38條第1 項第2 款規定，宣
      告沒收。
伍、適用法律依據：
    一刑事訴訟法第299 條第1 項前段。
    二刑法第28條、第321 條第1 項第3 款、第47條、第38條第
      1 項第2 款。
本案經檢察官李文潔到庭執行職務。
中　　華　　民　　國　　94　　年　　10　　月　　19　　日
                  刑事第三庭       審判長法  官  劉國賓
                                         法  官  廖國勝
                                         法  官  廖淑華
以上正本證明與原本無異。
如不服本判決，應於判決收受後10日內，向本院提出上訴狀（須
附繕本）。
                                         書記官  張菀純
中　　華　　民　　國　　94　　年　　10　　月　　19　　日
附錄法條：中華民國刑法第321 條
犯竊盜罪而有左列情形之一者，處6 月以上、5 年以下有期徒刑
：
一  於夜間侵入住宅或有人居住之建築物、船艦或隱匿其內而犯
    之者。
二  毀越門扇、牆垣或其他安全設備而犯之者。
三  攜帶兇器而犯之者。
四  結夥三人以上而犯之者。
五  乘火災、水災或其他災害之際而犯之者。
六  在車站或埠頭而犯之者。
前項之未遂犯罰之。
